最　高　行　政　法　院　裁　定
                                      100年度裁字第426號
上  訴  人　侯明志
被 上訴 人　勞工保險局
代　表　人　陳益民
上列當事人間勞工保險條例事件，上訴人對於中華民國99年12月
8日高雄高等行政法院99年度訴字第463號判決，提起上訴，本院
裁定如下：
　　主  文
上訴駁回。
上訴審訴訟費用由上訴人負擔。
　　理  由
一、按對於高等行政法院判決之上訴，非以其違背法令為理由，
    不得為之，行政訴訟法第242條定有明文。依同法第243條第
    1項規定，判決不適用法規或適用不當者，為違背法令；而
    判決有同條第2項所列各款情形之一者，為當然違背法令。
    是當事人對於高等行政法院判決上訴，如依行政訴訟法第24
    3條第1項規定，以高等行政法院判決有不適用法規或適用不
    當為理由時，其上訴狀或理由書應有具體之指摘，並揭示該
    法規之條項或其內容；若係成文法以外之法則，應揭示該法
    則之旨趣；倘為司法院解釋或本院之判例，則應揭示該判解
    之字號或其內容。如以行政訴訟法第243條第2項所列各款情
    形為理由時，其上訴狀或理由書，應揭示合於該條項各款之
    事實。上訴狀或理由書如未依此項方法表明，或其所表明者
    與上開法條規定不合時，即難認為已對高等行政法院判決之
    違背法令有具體之指摘，其上訴自難認為合法。
二、本件上訴人之女侯旻君於民國96年11月7日自前投保單位退
    保，於98年2月2日再由高雄縣工商服務職業工會申報加保，
    嗣於98年3月30日因腎細胞癌併多處轉移、多重器官衰竭死
    亡。上訴人於98年4月13日向被上訴人請領被保險人即其女
    侯旻君之死亡給付，經被上訴人調查結果，認侯旻君於98年
    2月2日加保時，依其病況應無法勝任一般勞作，難謂其加保
    前後有從事本業工作之事實及能力，乃依勞工保險條例第24
    條規定，以98年8月19日保承職字第09860529310號函核定侯
    旻君被保險人資格自98年2月2日取消，已繳保險費不予退還
    ，至上訴人所請侯旻君本人死亡給付，因不符同條例第19條
    第1項規定，且其死亡日距退保日已逾1年，核定不予給付。
    上訴人復於98年9月2日向被上訴人申請侯旻君自97年6月23
    日至98年3月30日斷續住院期間之普通疾病傷病給付，經被
    上訴人審查結果，以98年9月15日保給核字第098021189259
    號函核發97年6月23日至同年月30日共8日之傷病給付計新臺
    幣（下同）2,720元，至上訴人其餘所請期間傷病給付因已
    逾退保後1年，不予給付。上訴人對被上訴人98年8月19日保
    承職字第09860529310號函及同年9月15日保給核字第098021
    189259號函均不服，循序提起行政訴訟，經原審判決駁回，
    乃對原判決上訴，主張略以：侯旻君生前並未被判定終身無
    法工作，並依法加保領有被上訴人核發之保險卡。且上訴人
    已應被上訴人要求找出兩位雇主陳麗敏、鄭秀珍，證明侯旻
    君工作時間、地點、人物、工作內容、薪資等，原判決不依
    證據法則認定，不詳加調查，其判決與事實不符。又被上訴
    人既可核付傷病給付，即保險效力延續並非終止，被上訴人
    及原判決依勞工保險條例第20條前段判定，並片面取消被保
    險人資格，違法並違憲。另被上訴人之訪查員誤導上訴人，
    致上訴人喪失對屈臣氏兩年求償期，被上訴人須負賠償之責
    等語。雖以該判決違背法令為由，惟核其上訴理由，係就原
    審取捨證據、認定事實之職權行使，指摘其為不當，暨泛言
    原判決違法，而非具體表明合於不適用法規、適用法規不當
    、或行政訴訟法第243條第2項所列各款之情形，難認對該判
    決之如何違背法令已有具體之指摘。依首開規定及說明，應
    認其上訴為不合法。
三、據上論結，本件上訴為不合法。依行政訴訟法第249條第1項
    前段、第104條、民事訴訟法第95條、第78條，裁定如主文
    。
中　　華　　民　　國　　100　 年　　2　　 月　　17　　日
                    最高行政法院第四庭
                        審判長法官　黃　璽　君
                              法官　楊　惠　欽
                              法官　吳　東　都
                              法官　陳　金　圍
                              法官　蕭　惠　芳

以  上  正  本  證  明  與  原  本  無  異
中　　華　　民　　國　　100　 年　　2　　 月　　17　　日
　　　　　　　　　　　　　　　書記官　張　雅　琴